【裁判字號】    96,聲,1546
【裁判日期】    970104
【裁判案由】    確定訴訟費用額
【裁判全文】
臺灣桃園地方法院民事裁定              96年度聲字第1546號
聲  請  人  乙○○
聲  請  人  丁○○
兼上2人
法定代理人  丙○○
                      共同送達代收人  李鳳律師
相  對  人  新光人壽保險股份有限公司
法定代理人  甲○○
上列當事人間給付保險金事件，聲請人聲請確定訴訟費用額，本
院裁定如下：
    主  文
相對人應給付聲請人之訴訟費用額確定為新台幣陸萬貳仟元，及
應自本裁定送達之翌日起至清償日止，按週年利率百分之五計算
之利息。
聲請人其餘聲請駁回。
    理  由
一、按法院未於訴訟費用之裁判確定其費用額者，第一審受訴法
    院於該裁判有執行力後，應依聲請以裁定確定之。依第一項
    確定之訴訟費用額，應於裁定送達之翌日起，加給按法定利
    率計算之利息，民事訴訟法第91條第1 項、第3 項分別定有
    明文。惟當事人於第三審法院委任律師為其訴訟代理人，其
    律師酬金應由第三審法院酌定之（最高法院93年度第10次民
    事庭會議決議參照）。
二、查兩造間請求給付保險金事件，迭經本院以93年度保險字第
    1 號、台灣高等法院以93年度保險上字第60號、最高法院以
    95年度台上字第1483號、台灣高等法院以95年度保險上更(一)
    字第11號民事判決聲請人全部勝訴，並命由相對人負擔第一
    、二審及發回前第三審訴訟費用，嗣相對人不服提起上訴，
    經最高法院以96年度台上字第1503號民事裁定駁回相對人之
    上訴，並命其負擔第三審訴訟費用確定等情，業經本院依職
    權調取前揭卷宗核閱無誤，相對人應賠償聲請人之訴訟費用
    額，依後附計算書確定為如主文所示之金額，並依民事訴訟
    法第91條第3 項規定，加給自裁定送達翌日起至清償日止按
    法定利率即週年利率百分之5 計算之利息。至聲請人另主張
    其等於最高法院審理期間曾委任李鳳律師為訴訟代理人，
    因而支出律師費用共計新台幣（下同）12萬元，為此請求本
    院裁定確定相對人應賠償該部分訴訟費用等語，上情固據聲
    請人提出均衡法律事務所收據2 紙為證，然查，本件因最高
    法院96年度台上字第1503號民事裁定駁回相對人之上訴而確
    定，最高法院並未於95年度台上字第1483號判決及96年度台
    上字第1503號裁定內一併確定應由相對人負擔之第三審律師
    酬金數額，依上開最高法院決議，聲請人此部分自應另向最
    高法院聲請酌定律師酬金數額，是聲請人聲請本院確定發回
    前第三審及第三審之律師費用共計12萬元，於法不合，應予
    駁回。
三、依民事訴訟法第91條，裁定如主文。
中    華    民    國    97     年    1    月    4     日
                  民事第一庭    法  官  陳雪玉
如對本裁定抗告須於裁定送達後10日內向本院提出抗告狀，並繳
納抗告費新台幣1,000元。
以上正本與原本無異。
中    華    民    國    97    年    1     月    14    日
                                書記官  吳瓊英
┌──────────────────────────────────┐
│計算書：                                                            │
├────────┬────────────┬────────────┤
│項          目  │  金    額  （新台幣）  │   備           註      │
├────────┼────────────┼────────────┤
│第一審裁判費    │      20,800元          │  聲請人支出            │
│                │                        │                        │
├────────┼────────────┼────────────┤
│第二審裁判費    │      31,200元          │  聲請人支出            │
│                │                        │                        │
├────────┼────────────┼────────────┤
│發回前第三審裁判│      31,200元          │  相對人支出            │
│費              │                        │                        │
├────────┼────────────┼────────────┤
│更一審鑑定費    │      10,000元          │  聲請人支出            │
│                │                        │                        │
├────────┼────────────┼────────────┤
│合        計    │      93,200元          │                        │
├────────┴────────────┴────────────┤
│結論：相對人應負擔第一、二審發回前第三審及第三審之訴訟費用，惟相對人│
│前已支出發回前第三審裁判費用，是其需賠償聲請人之本件訴訟費用確定為62│
│,000元(計算式：93,200-31,200=62,000元)。                            │
└──────────────────────────────────┘


司法院資訊處製作；財團法人民間司法改革基金會備份。
